【裁判字號】    90,訴,135
【裁判日期】    901004
【裁判案由】    違反毒品危害防制條例
【裁判全文】
臺灣屏東地方法院刑事判決                            九十年度訴字第一三五號
    公  訴  人  臺灣屏東地方法院檢察署檢察官
    被      告  甲○○
右列被告因違反毒品危害防制條例案件，茲經檢察官提起公訴（九十年度偵字第三六
０號），及同署檢察官移送併辦（九十年度毒偵字第七三八號），本院判決如左：
    主  文
甲○○連續施用第一級毒品，累犯，處有期徒刑壹年。
扣案之注射針筒貳支沒收。
    事  實
一、甲○○前因煙毒案件，經本院判處有期徒刑三年二月，經臺灣高等法院高雄分院
    於八十四年二月十四日駁回上訴確定，於八十七年七月十四日執行完畢。另於八
    十七年間因施用毒品案件，經本院依職權裁定送強制戒治期滿，而於八十八年六
    月三十日以八十七年度訴字第三八一號判決免刑確定。猶不知悔改，復於八十九
    年間因施用毒品案件，經本院裁定以八十九年毒聲字第一五七九號裁定令入戒治
    處所施以強制戒治一年，並經本院八十九年十月二十日以八十九年易字第一一二
    五號判處有期徒刑十月確定，尚未執行。嗣因上述強制戒治執行滿三月，經評定
    為合格已無繼續戒治必要，再經本院以八十九年度毒聲字第二六三六號裁定停止
    戒治，所餘戒治期間，付保護管束。詎甲○○復基於概括之犯意，自上述停止強
    制戒治付保護管束期間內即九十年一月三十日起至同年四月十四日止，連續在屏
    東縣九如鄉及其住處施用第一級毒品海洛因多次，而分別於九十年二月一日十時
    十分許為臺灣屏東地方法院檢察署觀護人採尿送驗後查獲及同年四月十四日十六
    時許在屏東縣九如鄉○○村○○街七十號前為警當場查獲，並扣得其所有供施用
    海洛因之注射針筒二支。
二、案經臺灣屏東地方法院檢察署觀護人簽請臺灣屏東地方法院檢察署檢察官偵查起
    訴及檢察官移送併案審理。
    理  由
一、訊據被告甲○○對於右揭事實坦承不諱，且被告於九十年二月一日及同年四月十
    四日分別經臺灣屏東地方法院檢察署觀護人及警方採尿送驗結果，均發現確有嗎
    啡陽性反應，此有台灣檢驗科技股份有限公司濫用藥物尿液檢驗報告（編號：Ｋ
    Ｚ000000000000號）、屏東縣衛生局煙毒及麻醉藥品類委託檢驗結
    果通知書（編號：屏縣衛檢六字第九００一二二號）各一紙在卷可證，此為檢驗
    機關本於專業知識及精密儀器所得之結論，自可憑信，其有施用第一級毒品之事
    實，應可確信。又被告前於八十七年間，因施用毒品案件，經本院依職權裁定送
    強制戒治期滿，而於八十八年六月三十日以八十七年度訴字第三八一號判決免刑
    確定，又因再犯施用毒品案件，經本院以八十九年毒聲字第一五七九號裁定令入
    戒治處所施以強制戒治一年，並經本院於八十九年十月二十日以八十九年易字第
    一一二五號判處有期徒刑十月確定，尚未執行。嗣因前開強制戒治執行滿三月，
    經評定為合格已無繼續戒治必要，再經本院以八十九年度毒聲字第二六三六號裁
    定停止戒治，所餘戒治期間，付保護管束等情，有臺灣屏東地方法院檢察署刑案
    資料查註紀錄表、臺灣高等法院被告全國前案紀錄表、本院八十九年度易字第一
    一二五號判決書在卷足憑，且有注射針筒二支扣案可資佐證，本件事證已明，被
    告犯行堪予認定。
二、核被告甲○○所為，係犯毒品危害防制條例第十條第二項之施用第二級毒品罪，
    其施用前持有第一級毒品海洛因之低度行為，應為施用之高度行為所吸收，不另
    論罪。被告連續多次施用第一級毒品海洛因之行為，時間緊接，犯罪基本構成要
    件相同，顯係基於概括之犯意為之，為連續犯，應以一罪論，並依法加重其刑，
    公訴事實雖未敘及其自九十年二月二日起至同年四月十六日止之多次施用犯行，
    惟此部分事實與起訴事實具有連續犯之裁判上一罪關係，為起訴效力所及，本院
    自應併為審理。又被告前因煙毒案件，經本院判處有期徒刑三年二月，復於八十
    四年二月十四日為臺灣高等法院高雄分院駁回上訴確定，於八十七年七月十四日
    執行完畢，有臺灣高等法院被告全國前案紀錄表及臺灣屏東地方法院檢察署刑案
    資料查註紀錄表附卷可稽，被告前受有期徒刑執行完畢，於五年內再犯本件有期
    徒刑以上之本罪，為累犯，應依刑法第四十七條規定加重其刑，並遞加重之。爰
    審酌被告素行非佳（見刑事資料查註紀錄表）、前即因施用毒品經免刑宣告，仍
    不知悔悟，及犯後態度，暨其施用毒品係自戕之行為並未生損害於他人等一切情
    狀，量處如主文所示之刑。注射針筒二支被告所有供施用第一級毒品海洛因之用
    ，業據其供明在卷（見警卷第二頁），爰依刑法第三十八條第一項第二款宣告沒
    收。
據上論斷，應依刑事訴訟法第二百九十九條第一項前段，毒品危害防制條例第十條第
一項，刑法第十一條前段、第五十六條、第四十七條、第三十八條第一項第二款，判
決如主文。
本案經檢察官薛水生到庭執行職務。
中      華      民      國      九十      年      十      月     四     日
          臺灣屏東地方法院刑事第三庭
                                          審判長法  官  黃國永
                                                法  官  陳姵君
                                                法  官  余德正
右判決正本證明與原本無異。
對於本判決如有不服應於收受送達後十日內向本院提出上訴書狀上訴於台灣高等法院
高雄分院並按他造當事人之人數附具繕本。
                                                書記官  謝博興
中      華      民      國      九十      年      十      月     四     日
附錄本案論罪科刑法條：
毒品危害防制條例第十條：
    施用第一級毒品者，處六月以上五年以下有期徒刑。
    施用第二級毒品者，處三年以下有期徒刑。


司法院資訊處製作；財團法人民間司法改革基金會備份。
